臺灣高等法院刑事裁定
109年度抗字第43號
抗  告  人
即  受刑人  NGUYEN VAN DUNG（中文姓名：阮文勇）




上列抗告人因聲請定其應執行刑案件，不服臺灣新北地方法院，
中華民國108年12月10日裁定（108年度聲字第4795號），提起抗
告，本院裁定如下： 
    主  文
原裁定撤銷。
NGUYEN VAN DUNG犯如附表所示各罪所處之刑，應執行有期徒刑
肆年。     
    理  由
一、原裁定意旨略以：抗告人即受刑人NGUYEN VAN DUNG （中文
    姓名：阮文勇，下稱受刑人）因犯竊盜案件共16罪，業經原
    審法院分別判處如附表所示之刑，且於如附表所示之日期確
    定在案，有本院被告前案紀錄表、執行案件資料表、原審法
    院108 年度聲字第1005號刑事裁定及108 年度審易字第1645
    號刑事判決附卷可稽。茲檢察官以原審法院為上開案件之最
    後事實審法院，聲請定其應執行刑，原審認聲請核無不合，
    爰依刑事訴訟法第477 條第1 項，刑法第53條、第51條第5 
    款，裁定應執行有期徒刑4年2月云云。
二、抗告意旨略以：原裁定定應執行刑僅減少刑期2月而已，顯
    然太少不符合比例原則，若再減少1個月，受刑人得提早1個
    月呈報假釋，請求再減少刑期等語。
三、按裁判確定前犯數罪者，併合處罰之；數罪併罰，分別宣告
    其罪之刑，其宣告多數有期徒刑者，於各刑中之最長期以上
    ，各刑合併之刑期以下，定其刑期，但不得逾30年，刑法第
    50條第1項前段、第51條第5款訂有明文。參其立法意旨，除
    在於緩和多數有期徒刑合併執行所造成之苛酷外，更避免責
    任非難之重複，蓋有期徒刑之科處，不僅在於懲罰犯罪行為
    ，更重在矯治犯罪行為人、提升其規範意識，及回復社會對
    於法律規範之信賴，是應併合處罰之複數有期徒刑倘一律合
    併執行，將造成責任非難之效果重複滿足、邊際效應遞減之
    不當效果，甚至有違責任主義，故採行加重單一刑主義，以
    期責罰相當。是法院就應併合處罰之數個有期徒刑宣告定其
    應執行刑時，不僅應遵守法律所定「以宣告各刑中之最長期
    為下限，各刑合併之刑期為上限，但最長不得逾30年」之外
    部界限，更應受不得明顯違反公平正義、法律秩序理念及目
    的之規範。具體而言，於併合處罰，其執行刑之酌定，應視
    行為人所犯數罪之犯罪類型而定，倘行為人所犯數罪屬相同
    之犯罪類型者（如複數竊盜、施用或販賣毒品等），於併合
    處罰時，其責任非難重複之程度較高，應酌定較低之應執行
    刑；然行為人所犯數罪雖屬相同之犯罪類型，但所侵犯者為
    具有不可替代性、不可回復性之個人法益（如殺人、妨害性
    自主），於併合處罰時，其責任非難重複之程度則較低，自
    可酌定較高之應執行刑；另行為人所犯數罪非惟犯罪類型相
    同，且其行為態樣、手段、動機均相似者，於併合處罰時，
    其責任非難重複之程度更高，應酌定更低之應執行刑；反之
    ，行為人所犯數罪各屬不同之犯罪類型者，於併合處罰時，
    其責任非難重複之程度甚低，當可酌定較高之應執行刑。
四、查受刑人犯如附表所示各罪，先後經原審法院（107年度易
    字第498號、審易字第2309、2827號、108年度審易字第1645
    號）判決並確定在案，此有各該判決、受刑人是否聲請定應
    執行刑調查表、本院被告全國前案紀錄表在卷（臺灣新北地
    方檢察署108年度執聲字第3533號卷第4頁以後、本院卷第23
    至35頁）可稽，嗣經檢察官聲請定其應執行之刑，原審法院
    經審核卷證結果，認其聲請為正當，裁定定其應執行之刑為
    有期徒刑4年2月，符合法定自由裁量之內外部性界限，固非
    無見。惟查：
  ⑴受刑人所犯如附表各編號所示之罪，刑期共計為有期徒刑10
    年3月，且均為竊盜罪，揆諸上開說明，其所犯附表各罪責
    任非難重複之程度顯然為高，數罪之整體非難評價即應予減
    輕，以符合比例原則、平等原則、罪刑相當原則、重複評價
    禁止原則為內涵之內部界限，予以審酌適當量處應執行刑，
    原審未考量並敘明受刑人所犯附表各罪間彼此之關聯性、數
    罪對法益侵害之加重效應、罪數所反映之受刑人人格特性與
    犯罪傾向、對受刑人施以矯正之必要性等情，亦未具體說明
    裁量之理由，逕裁定應執行之刑為有期徒刑4年2月，難認與
    受刑人所犯各罪所侵害法益之罪刑相當，且有理由不備之違
    誤。抗告意旨執以指摘原裁定所定之應執行刑過重，自屬有
    理。
  ⑵原裁定既有上開不當之處，即屬無可維持，應由本院撤銷，
    且為免發回原審法院重新裁定於刑事訴追執行效能無益，爰
    由本院自為裁定。本件如附表各編號所示之罪合於數罪併罰
    之要件，並經受刑人請求合併定刑，是檢察官之聲請合法，
    理由已見前述。本院審酌受刑人所犯如附表各編號所示之罪
    ，均為竊盜罪，其違反之犯罪類型、行為態樣、動機均相同
    或相類，責任非難重複之程度較高，又附表編號1至5所示之
    罪刑曾經原審法院定其應執行刑為有期徒刑3年8月，自應受
    上開裁判所定其應執行刑加計其他裁判所處刑期之內部界限
    （共計為4年4月）所拘束，且其各定應執行刑之刑度均未超
    過有期徒刑8月以上，是兼衡上開內、外部界限之範圍、受
    刑人所犯罪質、行為次數、犯罪時間，及審酌各罪之法律目
    的、受刑人違反之嚴重性、附表各罪彼此間之關聯性、數罪
    所反應受刑人之人格特性與傾向、對受刑人施以矯正之必要
    性、所犯數罪為整體非難評價，及貫徹刑法量刑公平正義理
    念之內部限制等，定其應執行之刑如主文第2項所示。
據上論斷，應依刑事訴訟法第413 條，刑法第53條、第51條第5 
款，裁定如主文。
中    華    民    國    109   年    1     月    31    日
                  刑事第十一庭  審判長法  官  楊力進 
                                      法  官  雷淑雯
                                      法  官  許文章
以上正本證明與原本無異。
不得再抗告。
                                      書記官  范家瑜
中    華    民    國    109   年    1     月    31    日
附表：
編      號  1 2 3 罪      名  竊盜 竊盜 竊盜 宣  告  刑  有期徒刑8月（7罪） 有期徒刑7月 有期徒刑7月（2罪） 犯 罪 日 期  107年4月5日、5月1日、5月5日（3罪）、5月6日（2罪） 107年5月12日 107年2月24日 偵察（自訴）機關案號  新北地檢107年度偵字第14630、24123號 新北地檢107年度偵字第14630、24123號 新北地檢107年度偵字第24123號  最後事實審 法  院 新北地院 新北地院 新北地院  案  號 107年度易字第498號 107年度易字第498號 107年度審易字第2309號  判  決日  期 107年8月31日 107年8月31日 107年11月21日  確定判決 法  院 新北地院 新北地院 新北地院  案  號 107年度易字第498號 107年度易字第498號 107年度審易字第2309號  判決確定日期 107年10月16日 107年10月16日 107年12月23日 是否為得易科罰金之案件  否 否 否 備        註  新北地檢107年度執字第15966號（編號1、2之罪應執行有期徒刑1年10月）  新北地檢108年度執字第2396號（應執行有期徒刑1年）   編號1至5經新北地院108年度聲字第1005號定應執行有期徒刑3年8月（108年度執更字第1757號）   
編      號  4 5 6 罪      名  竊盜 竊盜 竊盜 宣  告  刑  有期徒刑8月（3罪） 有期徒刑7月（2罪） 有期徒刑8月 犯 罪 日 期  107年3月24日、3月31日、4月15日 107年4月1日 107年4月15日 偵察機關案號  新北地檢107年度偵字第27582號 新北地檢107年度偵字第27582號 新北地檢107年度偵字第30561號  最後事實審 法  院 新北地院 新北地院 新北地院  案  號 107年度審易字第2827號 107年度審易字第2827號 108年度審易字第1645號  判  決日  期 107年12月12日 107年12月12日 108年8月26日  確定判決 法  院 新北地院 新北地院 新北地院  案  號 107年度審易字第2827號 107年度審易字第2827號 108年度審易字第1645號  判決確定日期 108年1月15日 108年1月15日 108年9月24日 是否為得易科罰金之案件  否 否 否 備        註  新北地檢108年度執字第3365號（編號4、5之罪應執行有期徒刑1年6月）  新北地檢108年度執字第16726號   編號1至5經新北地院108年度聲字第1005號定應執行有期徒刑3年8月（108年度執更字第1757號）